【裁判字號】    92,訴,381
【裁判日期】    920327
【裁判案由】    履行契約
【裁判全文】
臺灣台北地方法院民事判決  九十二年訴字第三八一號
    原      告  甲○○
    送達代收人  乙○
    被      告  巨泰人力資源管理顧問股份有限公司
                            設台北市○○○路○段三四號五樓
    法定代理人  丙○○      住台北縣永和市○○路二六巷三號三樓
右當事人間履行契約事件，本院判決如左：
    主      文
原告之訴及假執行之聲請均駁回。
訴訟費用由原告負擔。
    事實及理由
一、原告主張：原告前於民國（下同）八十八年間與被告公司訂立協議書，由原告負
    責招攬國內需要女傭之客戶，被告負責引進國外的女傭，並替女傭辦理第一次體
    檢之後，將女傭交給原告分配並護送至雇主處，原告於被告引進女傭後，須按引
    進女傭之國別以每人一萬二千元不等之服務費用給付被告；詎被告為其自身之利
    益，擅自終止與原告之間之前揭協議，並搶走原告所招攬之客戶六十餘名，造成
    原告有形及無形之損失合計達新台幣（下同）一百零四萬八千四百五十元，為此
    訴請被告賠償原告之前揭損害等語。並聲明：被告應給付原告新台幣一百零四萬
    八千四百五十元。
二、被告則以：因原告引進女傭後之程序處理不當，造成主管單位對被告多次查處，
    被告不得已始終止與被告之合作關係，並通知全部之客戶上開終止協議之情事，
    由客戶自行決定應繼續和原告或被告往來，並無惡意搶走原告所招攬客戶之行為
    ，原告無由向被告請求賠償等語，資為抗辯。並聲明：原告之訴及假執行之聲請
    均駁回。
三、按當事人主張有利於己之事實者，就其事實有舉證之責任，民事訴訟法第二百七
    十七條定有明文；又民事訴訟如係由原告主張權利者，應先由原告負舉證之責，
    若原告先不能舉證，以證實自己主張之事實為真實，則被告就其抗辯事實即令不
    能舉證，或其所舉證據尚有疵累，亦應駁回原告之請求，亦有最高法院十七年上
    字第九一七號判例可資參照。經查，原告主張被告與其簽訂外勞事務合作協議書
    一節，固據其提出系爭協議書影本一件，並為被告所不爭執，而堪信為真實。惟
    原告對於被告有何違約之情事、如何有可歸責事由、如何受有損害及損害之數額
    等有利於已之事實，均未於本院審理時舉證以實其說，參之前揭條文內容及最高
    法院判例意旨，是本件原告之主張不能證明，自應予以駁回。其所為假執行之聲
    請，因前揭訴之駁回而失所附麗，應併予駁回之。
四、訴訟費用負擔之依據：民事訴訟法第七十八條。
中      華      民      國    九十二    年      三      月    二十七    日
                              臺灣台北地方法院民事第六庭
~B法      官  黃蓓蓓
右為正本係照原本作成。
如對本判決上訴，須於判決送達後廿日內向本院提出上訴狀，並依上訴利益繳納百分
之一點六五之上訴費，若未繳納，逕依民事訴訟法施行法第九條之規定，顯然明知上
訴要件有欠缺，駁回上訴。
中      華      民      國    九十二    年      三      月    二十八    日
~B法院書記官  柯金珠


司法院資訊處製作；財團法人民間司法改革基金會備份。
